臺灣高雄地方法院刑事判決　　　　　　　94年度易字第1629號
公　訴　人　臺灣高雄地方法院檢察署檢察官
被　　　告　卯○○
　　　　　　　　　　　1
上列被告因竊盜案件，經檢察官提起公訴（94年度偵字第19237
號），被告於本院準備程序進行中，就被訴事實為有罪之陳述，
經本院告知簡式審判程序意旨，並聽取公訴人及被告之意見後，
本院合議庭裁定由受命法官獨任依簡式審判程序審理，判決如下
：
    主  文
卯○○連續結夥三人以上，攜帶兇器，毀壞門扇竊盜，累犯，處
有期徒刑壹年伍月，扣案之油壓剪壹支沒收。
    事  實
一、卯○○前因違反毒品危害防制條例案件，分別經本院、臺灣
    屏東地方法院各以90年度訴字第3032號、第863 號判處有期
    徒刑3 月、8 月確定，並經本院以91年度聲字第2634號裁定
    應執行有期徒刑10月確定，於民國92年11月11日縮短刑期執
    行完畢（構成累犯）。其又於93年間因竊盜案件，經本院以
    94年度易緝字第38號判處有期徒刑7 月，經臺灣高等法院高
    雄分院以94年度上易字第370 號判決上訴駁回確定，於94年
    9月12日入監執行中。
二、其猶不知悔改，或單獨（即附表編號3 部分）、或與林崇仰
    （即附表編號2 、5 部分）、或與林崇仰、林崇仲結夥三人
    （即附表編號1 、4 部分）（林崇仰、林崇仲部分另由本院
    以93年度易字第1699號判決有罪），意圖為自已不法所有，
    基於竊盜之概括犯意及犯意聯絡，連續以附表所示時、地及
    行為態樣，竊取如附表所示之被害人之財物，並分別於附表
    所載之時、地為警查獲，且為警於附表編號4 所示查獲時間
    扣得林崇仰所有、供竊盜所用之油壓剪1 支。
三、案經高雄縣政府警察局林園分局、高雄縣政府警察局仁武分
    局報請、高雄市政府警察局三民第二分局移送臺灣高雄地方
    法院檢察署檢察官偵查起訴。
    理  由
一、本件被告卯○○所犯為死刑、無期徒刑、最輕本刑為3 年以
    上有期徒刑以外之罪，其於準備程序進行中，就被訴事實為
    有罪之陳述，經告知簡式審判程序之旨，並聽取當事人之意
    見後，本院合議庭裁定由受命法官獨任進行簡式審判程序，
    合先敘明。
二、上開事實，業據被告於本院審理時坦承明確，並有下述事證
    可供佐證：
    (一)附表編號1 之事實，經丙○○、邱朝祥於警詢證述屬實，
      且有扣押物品目錄表、領結、ＸＸ－四四八五之行照影本
      、貨車出租契約書各乙份及現場採證照片4 張附卷可考。
    (二)附表編號2 之事實，經共犯林崇仰於警詢、偵查中坦稱明
      確，並經證人丁○○、周世宜、徐建原於警詢證述屬實，
      且有代保管書、扣押物品目錄表、承租契約書、車籍資料
      系統－查詢認可資料各乙份、贓物認領保管單2 紙及現場
      蒐證照片4 張附卷可考。
    (三)附表1 編號3 之事實，經證人即告訴人丑○○於警詢證述
      甚詳，且有照片1 張附卷足憑。
    (四)附表編號4 之事實，經共犯林崇仲於警詢及偵查中證稱明
      確，並經證人戊○○、張素勤、李英昌於警詢證述屬實，
      且有扣押物品目錄表、職務報告、委託書、贓物認領保管
      單、借用汽車切結書、事業登記證、ＷＩ－7660車號之行
      車執照、車籍作業系統－查詢認可資料各乙份及現場蒐證
      照片9 張附卷可佐，亦有油壓剪1 支扣案可資佐證。
    (五)附表編號5 之事實，經共犯林崇仰於警詢、偵查中坦承明
      確，亦經證人庚○○、癸○○、寅○○、辛○○、子○○
      、甲○○、己○○、壬○○及乙○○於警詢，證人甲○○
      於本院之證述甚詳，且有蒐證照片6 張附卷足憑。
    (六)是而，被告上開自白與事實相符，均可採為認定事實之依
      據。綜上，本件事證明確，應依法論科。
三、論罪部分：
    (一)被告與共犯林崇仰、林崇仲共犯附表編號1 之竊盜犯行，
      核其所為係犯刑法第321 條第1 項第4 款之結夥三人以上
      之加重竊盜罪。
    (二)按刑法第32 1條第1 項第2 款所謂毀越門扇牆垣，係指毀
      損或超越及踰越門扇牆垣而言，與用鑰匙開鎖啟門入室者
      不同。又條文規定將「門扇」、「牆垣」、「其他安全設
      備」並列，則所謂「門扇」應專指門戶而言，指分隔住宅
      或建築物內外之出入口大門而言。至所謂「其他安全設備
      」，指門扇、牆垣以外，依社會通常觀念足認為防盜之一
      切設備者，即屬相當（最高法院22年上字第454 號、25年
      上字第4168號判例參照）。窗戶及鐵窗均具有防閑之效用
      ，依社會通常之觀念，屬於維護安全之防盜設備，自屬同
      條文規定之安全設備，又毀壞構成門之一部之鎖，則應認
      係毀壞門扇，至於已經進入大門室內之住宅或建築物內部
      諸門，不論是房間門、廚房門亦應認係安全設備（司法院
      73年7 月7 日廳刑一字第60 3號研究意見參照）；故附表
      1 編號3 所載之工地大門，則屬本款所稱之門扇，倘毀壞
      構成門之1 部如鎖頭，則謂毀壞門扇。再按刑法第321 條
      第1 項第3 款之攜帶兇器竊盜罪，係以行為人攜帶兇器竊
      盜為其加重條件，此所謂兇器，其種類並無限制，凡客觀
      上足對人之生命、身體、安全構成威脅，具有危險性之兇
      器均屬之，且祇須行竊時攜帶此種具有危險性之兇器為已
      足，並不以攜帶之初有行兇之意圖為必要（最高法院79年
      臺上字第5253號判例足資參照）。被告與共犯林崇仰、林
      崇仲共3 人，由林崇仰持油壓剪破壞大門門鎖，3 人共同
      竊盜，而林崇仰破壞大門門鎖之行為，該當毀壞門扇之加
      重竊盜要件，已如前述，又該油壓剪既能破壞門鎖，顯見
      質地堅硬，且其尖端銳利，有照片附卷可佐，客觀上足對
      人之生命、身體構成威脅，屬兇器無疑。是而被告上述附
      表編號4 所示犯行，均係犯刑法第321 條第1 項第2 款至
      第4 款之結夥三人以上、攜帶兇器、毀壞門扇之加重竊盜
      罪。檢察官雖未引用該條項第2 款之條文，惟於犯罪事實
      欄已明確載明該事實，本院自應予以審理，併變更起訴法
      條，附此敘明。
    (三)被告於附表編號2 、3 、5 (一)至(九)之犯行，均係犯刑法第
      32 0條第1 項之普通竊盜罪。
    (四)被告與林崇仰、林崇仲就附表編號1 、4 之竊盜犯行間；
      被告與林崇仰就附表編號2 、5 (一)至(九)之竊盜犯行間，各
      有犯意之聯絡及行為之分擔，應各論以共同正犯。
    (五)被告先後13次竊盜犯行（即附表編號1 至編號5 (一)至(九)所
      示），均時間緊接，基本犯罪構成要件相同，顯係基於概
      括犯意為之，為連續犯，應以情節較重之結夥三人以上、
      攜帶兇器、毀壞門扇之加重竊盜罪之罪論處，並依法加重
      其刑。
    (六)此外，公訴人於94年10月20日本院進行準備程序中，以言
      詞減縮起訴書所載附表1 編號4 (十)之犯罪事實，本院則不
      予審理，併此說明之。
四、科刑理由及沒收之諭知：
    (一)被告前因違反毒品危害防制條例案件，分別經法院判處有
      期徒刑3 月、8 月確定，並經法院裁定應執行有期徒刑10
      月確定，於92年11月11日縮短刑期執行完畢，有臺灣高等
      法院被告全國前案紀錄表各乙份在卷可憑，其於5 年以內
      再犯本件有期徒刑以上之罪，為累犯，依刑法第47條規定
      加重其刑，並遞加重之。
    (二)爰審酌被告前有竊盜、毒品前科，素行非佳，竟不知悔悟
      ，且值中壯年，不思上進，恣意竊取他人財物，雖經警多
      次查獲，仍不知悔改，所犯竊盜案件高達13件，惡性非輕
      ，對於被害人所造成危害、社會治安及經濟均影響非微；
      另考量被告犯後坦承犯行，犯後態度良好，尚知悔悟，所
      竊取之財物價值非鉅等一切情狀，量處如主文所示之刑。
      扣案如附表編號4 所示之油壓剪，為共犯林崇仰所有供共
      同犯罪所用之物，應依刑法第38條第1 項第2 款之規定，
      諭知宣告沒收。
據上論斷，應依刑事訴訟法第273 條之1 第1 項、第299 條第1
項前段、第300 條，刑法第28條、第56條、第321 條第1 項第2
款至第4 款、第47條、第38條第1 項第2 款，判決如主文。
中　　華　　民　　國　　94　　年　　10　　月　　31　　日
                  刑事第六庭    法  官  楊佩蓉
以上正本證明與原本無異。
如不服本判決，應於收受送達後10日內向本院提出上訴書狀。
中　　華　　民　　國　　94　　年　　10　　月　　31　　日
　　　　　　　　　　　　        書記官  曾小玲
附錄本院論罪科刑法條全文：
刑法第321 條
犯竊盜罪而有左列情形之一者，處 6 月以上、 5 年以下有期徒
刑：
一  於夜間侵入住宅或有人居住之建築物、船艦或隱匿其內而犯
    之者。
二  毀越門扇、牆垣或其他安全設備而犯之者。
三  攜帶兇器而犯之者。
四  結夥三人以上而犯之者。
五  乘火災、水災或其他災害之際而犯之者。
六  在車站或埠頭而犯之者。
前項之未遂犯罰之。
附表
┌──┬───────┬──────────────┬───────────┬─────┐
│編號│犯  罪  時  地│   犯罪方法及所得財物       │查  獲  時  地 　　　 │所犯法條  │
├──┼───────┼──────────────┼───────────┼─────┤
│ 1  │93年9 月27日上│由卯○○提議至上開地點行竊，│於93年9 月27日上午11時│刑法第321 │
│    │午11時30分許，│林崇仰則於同日上午9 時50分許│30分許，為高雄縣政府警│條第1 項第│
│　  │在高雄縣大寮鄉│，向位於高雄市前鎮區○○○路│察局林園分局員警，在高│4 款結夥三│
│　  │丁子頂段地號35│319 號1 樓「日通小貨車出租行│雄縣大寮鄉○○○段地號│人以上竊盜│
│　  │69號倉庫前    │」承租車牌號碼ＸＸ－4485號小│3569號倉庫前當場查獲（│罪        │
│　  │　            │貨車1 輛，搭載林崇仲，再跟隨│所竊得之物已發還予被害│          │
│　  │　　　　　　　│卯○○所駕駛之不詳車輛，至前│人丙○○）（見林園分局│          │
│　  │　　　　　　　│開地點處，由林崇仰以徒手方式│林警刑移字第136 號警卷│          │
│　  │　　　　　　　│竊取丙○○所有該處之帳棚鐵架│及93年度偵字第19625 號│          │
│　  │　　　　　　　│60支，搬上前開承租之小貨車，│偵卷）                │          │
│　  │　　　　　　　│並由林崇仲在外把風之方式，竊│　　　　　            │          │
│　  │　　　　　　　│取得手，卯○○則以新台幣（下│　　　　　　　　　　　│          │
│    │              │同）6,000 元之代價，交與林崇│　　　　　　　　　　　│          │
│    │              │仰、林崇仲，由2 人朋分      │　　　　　　　　　　　│          │
├──┼───────┼──────────────┼───────────┼─────┤
│ 2  │93年10月11日下│由林崇仰於同月9 日下午1 時35│於93年10月11日下午4 時│刑法第320 │
│    │午1 時10分許，│分許，至位於高雄市鼓山區葆禎│30分許，在高雄縣仁武鄉│條第1 項之│
│　  │在高雄縣仁武鄉│路259 號「九泰汽車商行」承租│仁雄路與澄和街口，為高│普通竊盜罪│
│　  │赤山村赤祥街澄│車牌號碼Ｆ8 －4583號自用小貨│雄縣政府警察局仁武分局│          │
│　  │清花園工地旁  │車一輛，並交卯○○駕駛上開車│當場查獲（所竊得之物均│          │
│　  │　　　　　    │輛，至前開地點處，2 人以徒手│已發還予被害人丁○○）│          │
│　  │　　　　　　　│方式竊取丁○○所有之該處之鐵│（見仁武分局仁警刑移字│          │
│　  │　　　　　　　│條及Ｈ型鋼鐵1 批（總重740 公│第1035號卷警卷及93年度│          │
│　  │　　　　　　　│斤）得手後，用前開車輛載往位│偵字第2075 7號偵卷）  │          │
│　  │　　　　　　　│於高雄市三民區○○○路3181號│　　　　　　　　　    │          │
│　  │　　　　　　　│「大豐資源回收場」，以5,402 │　　　　　　　　　　　│          │
│　  │　　　　　　　│元之代價，販售與不知情之周世│　　　　　　　　　　　│          │
│　  │　　　　　　　│宜，所得由卯○○、林崇仰朋分│　　　　　　　　　　　│          │
├──┼───────┼──────────────┼───────────┼─────┤
│ 3  │93年10月7 日上│卯○○駕駛不知情張素勤所有之│於93年10月28日由丑○○│刑法第320 │
│　  │午7 時40分許，│車牌號碼ＷＩ—7660號自用小客│指認，經警循線通知蘇豐│條第1 項之│
│　  │在高雄縣仁武鄉│車，至前開地點，徒手竊取上開│華，在同日下午3 時許，│普通竊盜罪│
│　  │高楠七街1 號「│公司所有之鐵製螺絲8 大包（約│在高雄市政府警察局三民│          │
│　  │協春企業股份有│重320 公斤、價值11,200元）得│第二分局詢問而知上情（│          │
│　  │限公司」      │手後，將該物放置於車內，載往│見三民第二分局00000000│          │
│　  │　　　　　　　│不詳之資源回收場以1,100 元代│13號警卷）            │          │
│    │              │價變賣（侵入建築物部分未經告│                      │          │
│    │              │訴）                        │                      │          │
├──┼───────┼──────────────┼───────────┼─────┤
│ 4  │93年10月27日上│由林崇仰至高雄市三民區天祥二│於93年10月27日上午6 時│刑法第321 │
│　  │午5 時50分許，│路2 號「合冠汽車行」承租車牌│30分許，經戊○○即上開│條第1項第 │
│　  │在高雄縣仁武鄉│號碼ＶＵ－5459號自用小貨車1 │工地管理人發現，向高雄│第2 至4款 │
│　  │八卦村第28期八│輛，另卯○○向不知情張素勤借│縣政府警察局仁武分局報│之攜帶凶器│
│　  │德市地重劃區內│用其所有之車牌號碼ＷＩ－7660│警處理，旋員警到達後，│、結夥三人│
│　  │「膺豐營造公司│號自用小客車1 輛，隨即搭載林│卯○○以其駕駛之自用小│以上、毀壞│
│　  │」工地內      │崇仲，並夥同林崇仰，至前述工│客車衝撞員警之巡邏車及│門扇之加重│
│　  │　　　        │地，由林崇仰攜帶其所有供竊盜│戊○○所駕駛車牌號碼Ｚ│竊盜罪    │
│　  │　　　　　　　│所用、具有危險性足以傷害人身│Ｋ－0885號自用小客車，│          │
│　  │　　　　　　　│體之油壓剪1 支，以該油壓剪將│為警在高雄縣仁武鄉八卦│          │
│　  │　　　　　　　│上開工地之大門鎖頭破壞（毀損│村第28期八德市地重劃區│          │
│　  │　　　　　　　│部分未經告訴），並駕駛前開承│內當場逮捕卯○○、林崇│          │
│　  │　　　　　　　│租之小貨車進入前揭工地內，蘇│仲，另林崇仰則趁隙棄車│          │
│　  │　　　　　　　│豐華亦駕駛前開自用小客車搭載│逃逸（所竊得之物均發還│          │
│　  │　　　　　　　│林崇仲進入前揭工地內，由3 人│予被害人戊○○）（見仁│          │
│　  │　　　　　　　│以徒手竊取膺豐營造公司所有之│武局仁警刑字第1086號警│          │
│　  │　　　　　　　│鍍鋅鋼板（長125 公分、寬55公│卷及93年度偵字第21870 │          │
│    │              │分，共價值43,000元）100 塊得│號偵卷）              │          │
│    │              │手，並搬上承租自小貨車上    │　　　　              │          │
├──┼───────┼──────────────┼───────────┼─────┤
│ 5  │(一)93年9 月間某│由林崇仰向不詳之出租車行，承│於93年10月28日及29日間│刑法第320 │
│　  │  日上午6 時許│租車牌號碼不詳之自用小貨車，│某時，經高雄市政府警察│條第1 項之│
│　  │  ，在高雄縣鳥│進而由卯○○或林崇仰駕駛前開│局三民第二分局員警通知│普通竊盜罪│
│　  │  松鄉○○段10│承租之車輛至前揭處，2 人徒手│林崇仰、卯○○二人到場│          │
│　  │  51號空地    │竊取：(一)上誠企業有限公司所有│詢問，而得知前情（見三│          │
│　  │(二)93年9 月間某│之Ｒ管鐵器等約40 0至500 公斤│民第二分局之第09300 、│          │
│　  │  日上午6 、7 │；(二)筑翔工程有限公司所有之建│26312 號警卷及93年度偵│          │
│　  │  時，在高雄縣│築用鐵條約300 至400 公斤；(三)│字第2213 8號偵卷）    │          │
│　  │  仁武鄉○○路│良祥企業社所有之鐵片約300 至│　                    │          │
│　  │  1 之3 號「筑│400 公斤；(四)健勝五金行所有之│　                    │          │
│　  │  翔工程有限公│鐵塊300 至400 公斤；(四)鑫柱工│　                    │          │
│　  │  司」旁      │業股份有限公司所有之鐵塊300 │　                    │          │
│　  │(三) 93年9 月間 │至400 公斤；(六)鉅鐵工程有限公│　                    │          │
│　  │  某日上午6 、│司所有之鐵片約30 0至400 公斤│　　　　　　　　　　　│          │
│　  │  7 時許，在高│；(七)壬○○所有之鐵管約300 至│　　　　　　　　　　　│          │
│　  │  雄縣仁武鄉鳳│400 公斤；(八)甲○○所有之壓縮│　　　　　　　　　　　│          │
│　  │  仁路2 巷10之│鋁罐約200 多公斤；(九)聯立公司│　　　　　　　　　　　│          │
│　  │  8 號「良祥鐵│所有之鐵片約300 多公斤。得手│　　　　　　　　　　　│          │
│　  │  工廠」內    │後，分別將上開物品放置所承租│　　　　　　　　　　　│          │
│　  │(四)93年10月間某│之車輛上，載往不詳之資源回收│　　　　　　　　　　　│          │
│　  │  日上午6 、7 │場變賣，所得現金由卯○○、林│　　　　　　　　　　　│          │
│　  │  時許，在高雄│崇仰朋分花用（侵入住宅部分均│　　　　　　　　　　　│          │
│　  │  縣仁武鄉仁心│未經告訴）                  │　　　　　　　　　　　│          │
│　  │  路138 之6 號│                            │　　　　　　　　　　　│          │
│　  │  「健勝五金行│                            │　　　　　　　　　　　│          │
│　  │  」內        │                            │　　　　　　　　　　　│          │
│　  │(五)93年10月8 、│                            │　　　　　　　　　　　│          │
│　  │  9 日上午6 、│                            │　　　　　　　　　　　│          │
│　  │  7 時許，在高│                            │　　　　　　　　　　　│          │
│　  │  雄縣仁武鄉高│                            │　　　　　　　　　　　│          │
│　  │  楠社區活動中│                            │　　　　　　　　　　　│          │
│　  │  心旁鐵皮屋內│                            │　　　　　　　　　　　│          │
│　  │(六)93年10月18日│                            │　　　　　　　　　　　│          │
│　  │  下午6 時許，│                            │　　　　　　　　　　　│          │
│　  │  在高雄縣鳥松│                            │　　　　　　　　　　　│          │
│　  │  鄉○○路2 巷│                            │　　　　　　　　　　　│          │
│　  │  1 之1 號旁無│                            │　　　　　　　　　　　│          │
│　  │  人居住之鐵工│                            │　　　　　　　　　　　│          │
│　  │  廠倉庫內    │                            │　　　　　　　　　　　│          │
│　  │(七)93年10月19日│　                          │　　　　　　　　　　　│          │
│　  │  上午11時許，│　                          │　　　　　　　　　　　│          │
│　  │  在高雄縣鳥松│　                          │　　　　　　　　　　　│          │
│　  │  鄉○○○路30│　                          │　　　　　　　　　　　│          │
│　  │  之5 號鐵工廠│　                          │　　　　　　　　　　　│          │
│　  │  倉庫內      │　                          │　　　　　　　　　　　│          │
│　  │(八)93年10月24日│　                          │　　　　　　　　　　　│          │
│　  │  下午5 時許，│　                          │　　　　　　　　　　　│          │
│　  │  在高雄縣大寮│　                          │　　　　　　　　　　　│          │
│　  │  鄉○○路106 │　                          │　　　　　　　　　　　│          │
│　  │  之20號「資源│　                          │　　　　　　　　　　　│          │
│　  │  回收場」內  │　                          │　　　　　　　　　　　│          │
│　  │(九)93年9 月26日│　　　　　　　　　　　　　　│　　　　　　　　　　　│          │
│　  │  上午6 、7 時│　　　　　　　　　　　　　　│　　　　　　　　　　　│          │
│　  │  許，在高雄縣│　　　　　　　　　　　　　　│　　　　　　　　　　　│          │
│　  │  鳳山市○○路│　　　　　　　　　　　　　　│　　　　　　　　　　　│          │
│　  │  110 巷48之7 │　　　　　　　　　　　　　　│                      │          │
│　  │  號「聯立公司│　　　　　　　　　　　　　　│                      │          │
│    │   」內       │                            │                      │          │
└──┴───────┴──────────────┴───────────┴─────┘
